---
title: "Atividade 02"
lang: pt
output: pdf_document
---

```{r setup, include=FALSE}
knitr::opts_chunk$set(echo = FALSE)
```

## Terapia na prisão

Prisioneiros de uma penitenciária se voluntariaram para um experimento. O objetivo do experimento era a redução da pontuação T de psicopatia (Pd-T) na Escala 4 do teste [*Minnesota Multiphasic Personality Inventory* (MMPI)](https://en.wikipedia.org/wiki/Minnesota_Multiphasic_Personality_Inventory).
A Escala 4 é considerada uma medida de rebeldia: quanto maior a pontuação, mais rebeldia, quanto menor pontuação, maior é a aceitação de autoridade e *status quo*.

Três tratamentos foram considerados:

* Tratamento 1: 4 horas de restrição sensorial e 15 minutos de um vídeo "terapêutico" aconselhando sobre ajuda profissional disponível.

* Tratamento 2: 4 horas de restrição sensorial e 15 minutos de um vídeo "neutro" mostrando treinamento de cachorros de caça.

* Tratamento 3: 4 horas de restrição sensorial.

Quarenta e dois voluntários foram alocados aleatoriamente a um dos três tratamentos. O teste MMPI foi aplicado antes e depois do tratamento.


```{r dados,echo=FALSE}
library(knitr)
dados <- data.frame(PreT1 = c(67,86,64,69,67,79,67,67,69,57,76,90,71,93),
                    PosT1 = c(74,50,64,76,64,81,74,50,60,57,62,76,71,76),
                    PreT2 = c(88,79,67,83,79,76,71,67,69,67,67,74,81,81),
                    PosT2 = c(79,81,83,74,76,69,71,75,64,64,64,71,74,64),
                    PreT3 = c(86,53,81,69,81,76,74,60,67,86,86,74,71,71),
                    PosT3 = c(90,53,102,67,76,81,69,60,69,83,107,71,71,81))
kable(dados,caption="Pontuação PdT antes e depois de cada tratamento.")
```

Apresente uma análise dos dados, em formato de artigo científico, respondendo às seguintes perguntas:

* Os grupos permanecem iguais após o tratamento?

* Os tratamentos foram eficazes?

* Qual o melhor tratamento?

* Na população geral, a pontuação segue uma distribuição aproximadamente normal com média 50 e desvio-padrão 10. Há evidências de que a pontuação dos voluntários da penitenciária tenha esta mesma distribuição, aproximadamente?

* Generalize as conclusões para uma população semelhante à população que se voluntariou para o experimento através de métodos de inferência estatística.


## Entrega do relatório

O artigo deverá ser reprodutível e entregue em `.Rmd` usando a formatação do arquivo `Template.zip`. 
