---
title: "Atividade 01"
output: pdf_document
---

```{r setup, include=FALSE}
knitr::opts_chunk$set(echo = FALSE)
```

## Erupções do geiser

Um dos gêiseres mais famosos do mundo, o ["Old Faithful"](https://pt.wikipedia.org/wiki/Old_Faithful), está localizado no Parque Nacional de Yellowstone, nos EUA. Visitantes do parque têm grande interesse em assistir à erupção do geiser, mas desejam se programar para melhor aproveitamento das outras atrações do parque. Para maior conveniência dos visitantes, a administração do parque deseja colocar uma sinalização avisando o tempo da próxima erupção. Você foi o estatístico contratado para passar à administração como fazer essa predição.


A descrição do conjunto de dados é obtida através dos seguintes comandos no R:

```{r load,echo=TRUE}
library(MASS)
help(geyser)
```


Utilizando esses dados, qual a informação que você irá passar para a administração do parque com relação ao tempo entre as erupções?

Apresente seus resultados através de um relatório reprodutível a ser entregue para a administração do parque.



